# 请教陈版，这个到底如何理解？

提问人：ethanxam 时间：2020-03-27 08:05:21
陈版你好！ 金融工具准则里面关于金融负债其中有 1 条：企业须用或可用自身权益工具结算的非衍生金融工具合同，根据该合同企业将支付可变数量的自身权益工具。 由于交付的自身权益工具数量可变，交易发生时此可变数量乘以公允价值得到一个当初固定好的价格，所以相当于现金等价物的支付，本质上属于负债。从这点我可以理解，我不理解的是，企业交付给交易对手的权益工具，为什么交易对手对企业的净资产没有索偿权？ 例如，企业向供应商购买 1000 万的货物，答应 3 个月后用自身的股票交付，我不理解为什么交易对手得到公司的 1000 万对应的股票而对公司净资产没有所有权？ 麻烦陈版帮忙开导一下，谢谢！

回答人：chenyiwei
在实际向交易对方交付该价值 1000 万元的股票之前，交易对手并不承担股价变动的风险和收益，不论股价如何变动，其收到的股价在收到日的公允价值都是 1000 万元。这个风险和报酬特征与当前的股东相比有本质区别。另外在交付股票之前，交易对手对企业净资产自然是没有要求权的。